【裁判字號】    89,易,4498
【裁判日期】    891128
【裁判案由】    毀棄損壞
【裁判全文】
臺灣高雄地方法院刑事判決                        八十九年度易字第四四九八號
    公  訴  人  臺灣高雄地方法院檢察署檢察官
    被      告  乙○○
右列被告因毀棄損壞案件，經檢察官提起公訴（八十九年度偵字第一九七五０號），
本院判決如左：
    主  文
乙○○損壞他人之香精燈，足以生損害於他人，處罰金壹仟元，如易服勞役，以參佰
元折算壹日。
    事  實
一、乙○○前曾與甲○○合夥經營公司，因就公司營運及稅務之方面產生爭執而有嫌
    隙，甲○○並於民國（下同）八十九年八月十一日至乙○○之父位於臺南之住處
    欲找乙○○理論，因乙○○並不實際居住於臺南，故甲○○乃向乙○○之父及其
    他家人反應上情，乙○○之父旋要求乙○○之兄嫂以電話向乙○○質詢發生何事
    ，乙○○得知上情，乃於同日晚間二十三時三十分許，前往高雄市○○○路一四
    八之二七號二樓甲○○之住處欲找甲○○理論，乙○○並先於該處一樓處拿取原
    置於甲○○車上之鐵鎚一支後再至甲○○上開住處；乙○○其後因與甲○○發生
    爭吵，竟基於毀損他人之物之犯意，以其所持有之右開鐵鎚將甲○○所有而原置
    於桌子上之香精燈（即起訴書所述之檯燈，市價約新台幣九百元）砸毀損壞，足
    以生損害於甲○○。
二、案經甲○○訴由高雄市政府警察局苓雅分局報告臺灣高雄地方法院檢察署檢察官
    偵查起訴。
    理  由
一、本件訊之被告乙○○固坦承曾於右揭時、地，持鐵鎚至甲○○上開住處與甲○○
    發生爭吵，惟矢口否認損壞上開甲○○所有之香精燈，辯稱：當時是因為不小心
    腳勾到該香精燈之電線，所以才會將香精燈從桌子扯下，香精燈才會摔破，並非
    伊用鐵鎚將香精燈打破，況且該香精燈若是用鐵鎚打破，應不會壞成如照片所示
    之狀態云云；惟查，右揭事實，業據告訴人甲○○於本院審理時到院指訴：當天
    因我們吵架，他要拿鐵搥打我，我閃掉，他才去打香精燈，那時燈有插電，就是
    因為打到燈，燈往相反方向飛去，所以才會將插頭拔起等語明確（見本院八十九
    年十一月二十一日審判筆錄）；此外，復有現場附卷照片一張可稽，而依照片所
    示，該香精燈內部之底座亦已脫落，若非外力強力撞擊，當不致於連該香精燈之
    內部底座亦脫落；佐以被告亦自承當日確有持鐵鎚至告訴人甲○○上開住處找告
    訴人理論，可認被告應係以鐵鎚將該香精燈打破，而非因過失不慎以腳扯下該香
    精燈之電線而導致該香精燈掉落至地面破裂，被告上開辯詞自不可採。綜上所述
    ，被告犯罪事證明確，犯行堪予認定，依法應予論科。
二、核被告乙○○所為，係犯刑法第三百五十四條之毀損他人器物罪。審酌被告雖否
    認犯行，然所毀損之物價值僅約新台幣九百元，業據告訴人於庭訊時供明在卷（
    見本院八十九年十一月七日訊問筆錄），價值非鉅，且係因與告訴人發生爭執，
    一時氣憤方犯本件犯行，惡性非大，且被告亦有意賠償告訴人，惟不為告訴人所
    接受等一切情狀，量處如主文所示之罰金，併諭知易服勞役之折算標準，以為懲
    儆。
據上論斷，應依刑事訴訟法第二百九十九條第一項前段，刑法第三百五十四條、第四
十二條第二項，罰金罰鍰提高標準條例第一條前段、第二條，判決如主文。
本案經檢察官洪期榮到庭執行職務。
中    華    民    國    八十九    年      十一    月      二十八      日
                                  臺灣高雄地方法院刑事第六庭
                法  官    李怡諄
右正本證明與原本無異。
如不服本判決，應於判決送達後十日內，向本院提出上訴狀。
                                      書記官    陳福記
中    華    民    國      八十九      年      十一      月      二十八 日
附錄本件論罪條文：
中華民國刑法第三百五十四條
(毀損器物罪)
毀棄、損壞前二條以外之他人之物或令致不堪用，足以生損害於公眾或他
人者，處二年以下有期徒刑、拘役或五百元以下罰金。


司法院資訊處製作；財團法人民間司法改革基金會備份。
